pt-PT: tipo de construção do hula hoop: Desmontável/dobrável; Insuflável; Peça única; Seccionado (múltiplas peças); Outro
en: Hula hoop construction type: Collapsible/foldable; Inflatable; One-piece; Sectional (multi-piece); Other
tr: Hulahop yapım türü: Katlanabilir; Şişirilebilir; Tek parça; Bölmeli (çok parçalı); Diğer
th: ประเภทการสร้างห่วงฮูล่าฮูป: ยุบพับได้/พับได้; เป่าลม; ชิ้นเดียว; ประกอบได้ (หลายชิ้น); อื่นๆ
hu: Hullahopp karika szerkezeti típusa: Összecsukható/hajtható; Felfújható; Egy darabból álló; Szekcionált (többrészes); Egyéb
pl: Typ konstrukcji hula-hop: Składane; Dmuchane; Jednoczęściowe; Segmentowe (wieloczęściowe); Inne
hr-HR: Vrsta konstrukcije hula hoop-a: Sklopivo; Na napuhavanje; U jednom dijelu; Sastavljivo (od više dijelova); Ostalo
nb: Konstruksjonstype for rockering: Sammenleggbar/brettbar; Oppblåsbar; I ett stykke; Seksjonert (flere deler); Annet
fr: Type de construction du cerceau de hula hoop: Pliable/rétractable; Gonflable; D’une seule pièce; Modulable (plusieurs pièces); Autre
lt-LT: Hula hoop konstrukcijos tipas: Sulankstomas; Pripučiamas; Vientisas; Surenkamas (kelių dalių); Kita
it: Tipo di costruzione dell'hula hoop: Pieghevole/richiudibile; Gonfiabile; Pezzo unico; A sezioni (più pezzi); Altro
nl: Hoelahoep constructie type: Inklapbaar/opvouwbaar; Opblaasbaar; Uit één stuk; In delen (meerdelig); Overig
vi: Kiểu cấu tạo vòng lắc hula hoop: Có thể thu gọn/gấp gọn; Bơm hơi; Nguyên khối; Tháo lắp (nhiều mảnh); Khác
zh-TW: 呼拉圈結構類型: 可摺疊/可收納; 充氣式; 一體成型; 分段 (多件式); 其他
fi: Hulavanteen rakennetyyppi: Kokoontaittuva/taitettava; Ilmatäytteinen; Yksiosainen; Koottava (moniosainen); Muu
sv: Hula-ringkonstruktionstyp: Hopfällbar/vikbar; Uppblåsbar; I ett stycke; Sektionsdelad (flera delar); Övrigt
cs: Typ konstrukce hula hoopu: Skládací; Nafukovací; Z jednoho kusu; Sekční (vícedílná); Ostatní
el: Τύπος κατασκευής χούλα χουπ: Πτυσσόμενο/αναδιπλούμενο; Φουσκωτό; Ενιαίο; Συναρμολογούμενο (πολλαπλών τεμαχίων); Άλλο
ru: Тип конструкции хулахупа: Складной/разборный; Надувной; Цельный; Секционный (из нескольких частей); Другое
es: Tipo de construcción del aro de hula-hula: Plegable/desmontable; Inflable; De una pieza; Seccional (varias piezas); Otro
bg-BG: Тип конструкция на обръч: Сгъваем; Надуваем; От една част; Секционен (от няколко части); Друго
ja: フラフープの構造タイプ: 折りたたみ式; 空気注入式; 一体型; 組み立て式 (マルチピース); その他
pt-BR: Bambolê tipo de construção: Dobrável/retrátil; Inflável; Peça única; Seccional (várias peças); Outro
ko: 훌라후프 구조 유형: 접이식/폴딩형; 공기 주입식; 일체형; 조립식(다중 피스); 기타
ro-RO: Tipul de construcție al cercurilor hula: Pliabil/rabatabil; Gonflabil; Dintr-o singură bucată; Secțional (din mai multe bucăți); Altele
sk-SK: Konštrukčný typ obruče: Skladací/skladateľný; Nafukovací; Jednodielny; Sekčný (viacdielny); Iné
da: Hulahopringens konstruktionstype: Sammenklappelig/foldbar; Oppustelig; I ét stykke; Sektionsopdelt (flere dele); Andet
sl-SI: Vrsta izdelave obroča hula hoop: Zložljivo; Napihljivo; Iz enega kosa; Večdelno (razstavljivo); Drugo
zh-CN: 呼啦圈结构类型: 可折叠; 充气式; 一体式; 分段式 (多节); 其他
de: Konstruktionsart des Hula-Hoop-Reifens: Zusammenklappbar/Faltbar; Aufblasbar; Einteilig; Steckbar (mehrteilig); Sonstiges